# 母子公司固定资产内部销售相关税费的合并报表列示？

提问人：642658990 时间：2023-03-04 03:11:32
母公司固定资产销售给全资子公司产生的除增值税外的附加税等，合并报表时，这部分税金是在资产处置损益还是营业外支出还是资本公积列示？

回答人：chenyiwei
合并报表层面，由于内部交易已被抵销，因此不论该项附加税费能否识别为与该项特定内部交易直接相关，均不应计入资产处置损益；因为在合并报表层面也不是权益性交易，故也不应调整资本公积。一般理解应确认为管理费用，也可以继续在“税金及附加”项目核算及列报。
比较特殊的情况是母子公司之间的不动产买卖交易涉及的土地增值税，应按《监管规则适用指引——会计类第 1号》之“1-10 集团内部交易的抵销”中“一、集团内转让房地产缴纳的土地增值税”所述原则处理。